Inventaris van het archief van het Kabinet der Koningin, 1946-1975 (1985)
Nationaal Archief, Den Haag
- het behoorlijk aantekenen, rangschikken en bewaren der wetten, besluiten en andere regeringsakten
Zuivelcommissies +792.140.025
Zuivelconsulenten +792.140.030
Zuivelvisiteurs +792.140.035
Zuivering (politieke) 846
Bedrijfsleven 846.005
Geldzuivering (niet politiek) 846.010
Filmproduktiewezen 846.015
Filmtheater- en verhuurwezen 846.020
Kunstenaars 846.025
Nederlandse Ridderorden 846.030
Oplegging disciplinaire straffen 846.035
Pers 846.037
Rechterlijke macht 846.040
Rijksuniversiteiten 846.045
Zuiveringsbesluit 846.050
Zuivering van afvalwater - Rijks Instituut - +792.130.010
Zuiverings- en ontsmettingsmiddelen +792.070
Zwakzinnigengestichten - zie op Volksgezondheid +
Zweden +798.275
Zweminrichtingen +792.150
Zwerfstromen +678.075
Zwitserland +798.280
Bijlage 2: Index op het verbaal, van wetten, koninklijke besluiten en kabinetsbrieven
De index vormt de hoofdtoegang van het archief. Het is een register in de vorm van een kaartsys­teem, waarin alle besluiten en brieven (doch niet de rekesten aan de Koningin!), onderwerpsgewijs zijn vermeld. De verwijzingen hebben de vorm van datum en nummer van het Koninklijk besluit of de kabinetsbrief. Voor het gebruik van deze index, tesamen met de 'permanente zakenklapper' raadplege men de inleiding.
13414 1946 003-297
13415 1946 309-627
13416 1946 633-846
13417 1947 003-267.035
13418 1947 267.055-549
13419 1947 552-657
13420 1947 660-846
13421 1948 003-249.040
13422 1948 249.045-540
13423 1948 541-651.005
13424 1948 651.010-846
13425 1949 003-258
13426 1949 267-540
13427 1949 543-658
13428 1949 660-846
13429 1950 003-225
13430 1950 228-540
13431 1950 546-658
13432 1950 660-846
13433 1951 003-225
13434 1951 228-540
13435 1951 546-651
13436 1951 651.005-846
13437 1952 003-192
13438 1952 202-294
13439 1952 306-540.025
13440 1952 540.030-585.070
13441 1952 585.070.001-711.125.038
13442 1952 711.125.040-792
13443 1952 795-846
13444 1953 003-198
13445 1953 207-378.020
13446 1953 378.030-546.050
13447 1953 546.055-585.079
13448 1953 585.080-711.125.038
13449 1953 711.125.040-798.132
13450 1953 798.135-846
13451 1954 003-159
13452 1954 160-249
13453 1954 252-498
13454 1954 501-559
13455 1954 564-651
13456 1954 660-792
13457 1954 798-846
13458 1955 003-144
13459 1955 156-225
13460 1955 228-378.050
13461 1955 378.060-540
13462 1955 546-567
13463 1955 570-699
13464 1955 702-777
13465 1955 780-798.250
13466 1955 798.255-840
13467 1956 003-159
13468 1956 162-249
13469 1956 252-396
13470 1956 411-540
13471 1956 546-567
13472 1956 576-657
13473 1956 660-777
13474 1956 780-846
13475 1957 003-144
13476 1957 156-249
13477 1957 252-399
13478 1957 411-549
13479 1957 552-657
13480 1957 660-792
13481 1957 798-843
13482 1958 003-144
13483 1958 156-225
13484 1958 228-378.050
13485 1958 378.060-540.035
13486 1958 540.040-552.010
13487 1958 552.015-633.085
13488 1958 633.095-711.125.040
13489 1958 711.125.043-792
13490 1958 795-843
13491 1959 003-144
13492 1959 156-262.005.065
13493 1959 252.005.070-411.240
13494 1959 411.250-540
13495 1959 546-564.030
13496 1959 564.035-651
13497 1959 651.005-714
13498 1959 738-822.040
13499 1959 822.045-843
13500 1960 003-195
13501 1960 202-258
13502 1960 267-519
13503 1960 522-546.078
13504 1960 546.080-597
13505 1960 609-657
13506 1960 660-777
13507 1960 780-846
13508 1961 003-160
13509 1961 162-267.040
13510 1961 267.065-540.025
13511 1961 540.035-549
13512 1961 552-585.070.001
13513 1961 585.070.010-699
13514 1961 702-777
13515 1961 780-843
13516 1962 003-149
13517 1962 150-249
13518 1962 250-379
13519 1962 380-540
13520 1962 546-552.010
13521 1962 552.015-629
13522 1962 630-711.125.039
13523 1962 711.125.030-798.130
13524 1962 798.132-843
13525 1963 003-160
13526 1963 161-252.005
13527 1963 252.010-396
13528 1963 411-540
13529 1963 546-552
13530 1963 553-651
13531 1963 651.005-714
13532 1963 720-798
13533 1963 801-843
13534 1964 003-156.010
13535 1964 156.015-255
13536 1964 258-396
13537 1964 411-545
13538 1964 546-552
13539 1964 553-650
13540 1964 651-711.129
13541 1964 711.130-800
13542 1964 801-846
13543 1965 003-150
13544 1965 151-249
13545 1965 250-373
13546 1965 378-540.025
13547 1965 540.035-550
13548 1965 552-570
13549 1965 580-651
13550 1965 651.005-719
13551 1965 720-840
13552 1966 003-200
13553 1966 201-299
13554 1966 300-540
13555 1966 541-600
13556 1966 601-711.129
13557 1966 711.130-800
13558 1966 801-843
13559 1967 003-150
13560 1967 151-250
13561 1967 251-300
13562 1967 301-540.025
13563 1967 540.035-552.010
13564 1967 552.015-639
13565 1967 640-711.124
13566 1967 711.125-792
13567 1967 793-843
13568 1968 003-099
13569 1968 100-225.099
13570 1968 225.100-259
13571 1968 260-311
13572 1968 312-539
13573 1968 540-550
13574 1968 551-585.060
13575 1968 585.070-639
13576 1968 640-699
13577 1968 700-779
13578 1968 780-843
13579 1969 003-120.040
13580 1969 121.045-250
13581 1969 251-400
13582 1969 401-540.025
13583 1969 540.035-550
13584 1969 551-600
13585 1969 601-659
13586 1969 660-756
13587 1969 757-800
13588 1969 801-840
13589 1970 003-120.035
13590 1970 120.040-245
13591 1970 246-399
13592 1970 400-540
13593 1970 541-569
13594 1970 570-651
13595 1970 651.005-711.100
13596 1970 711.101-794
13597 1970 795-843
13598 1971 003-150
13599 1971 151-259
13600 1971 260-539
13601 1971 540-554
13602 1971 555-651
13603 1971 651.005-759
13604 1971 760-843
13605 1972 003-099
13606 1972 100-229
13607 1972 230-349
13608 1972 350-539
13609 1972 540-599
13610 1972 600-670
13611 1972 671-774
13612 1972 775-843
13613 1973 003-149
13614 1973 150-259
13615 1973 260-539
13616 1973 540-569
13617 1973 570-669
13618 1973 670-797
13619 1973 798-846
13620 1974 003-100
13621 1974 101-230
13622 1974 231-300
13623 1974 301-544
13624 1974 545-600
13625 1974 601-700
13626 1974 701-790
13627 1974 791-843
13628 1975 003-100
13629 1975 101-230
13630 1975 231-369
13631 1975 370-544
13632 1975 545-600
13633 1975 601-700
13634 1975 701-792
13635 1975 793-843
Bijlage 1: Permanente zakenklapper
De permanente zakenklapper verwijst naar de index op het verbaal van wetten, koninklijke besluiten en kabinetsbrieven, inventarisnummers 13414-13635.
De term 'zakenklapper' staat voor archiefcode van het Kabinet der Koningin. Dit door het Kabinet der Koningin ontworpen codesysteem is in de plaats gekomen van de tot medio 1947 gebruikte index en klapper op het verbaalarchief. In tegenstelling tot vele rijksadministraties is de archiefcode niet gebruikt voor de ordening van het archief, maar voor de onderwerpsontsluiting. Het archief is tot 1988 chronologisch geordend volgens het verbaalstelsel.
De permanente zakenklapper geeft een alfabetische opsomming van de onderwerpen waarop de stukken in het archief zijn ontsloten. De onderwerpscodes verwijzen naar het fiche-doorschrijfsysteem. Bij het inschrijven van de stukken werd een fiche met twee doorslagen gemaakt. Het eerste fiche werd opgeborgen op exhibitum (dag en nummer van het stuk); het tweede fiche alfabetisch op persoons- of geografische naam; het derde fiche op archiefcode. De fiches werden per jaar afgesloten. De opsomming van de onderwerpen in de zakenklapper is alfabetisch-lexicografisch. In de linkerkolom staan de onderwerpen en in de rechterkolom de corresponderende archiefcodegetallen. De onderwerpen zijn ingedeeld in rubrieken en in subrubrieken. Hoofdrubrieken bestaan uit drie cijfers. Alle onderwerpen die onder een bepaalde hoofdrubriek vallen, maar met een andere letter beginnen, worden tevens als zoekwoord vermeld, met een eigen nummer. Deze subrubrieken bestaan uit zes of meer cijfers. Verwijzingen naar andere subrubrieken zijn aangegeven met een + teken.
Hoewel deze archiefcode een tamelijk ingenieus systeem is voor de ontsluiting van de vele onderwerpen die in het kabinetsarchief voorkomen, laat de consistentie enigszins te wensen over. Dit is het gevolg van het meegroeien van de code met de ontwikkelingen in het Nederlandse staatsbestel in de veertig jaren waarin het systeem is toegepast. Nieuwe rubrieken zijn niet altijd op de meest logische plek toegevoegd. Evenzeer zijn rubrieken wat inhoud betreft veranderd, zonder dat de code is gewijzigd. Bovendien zijn niet alle nieuwe subrubrieken, die in het fiche-doorschrijfsysteem zijn ingevoerd, ook in de permanente zakenklapper aangetekend. Met de volgende aanwijzingen kan men toch goed zoeken:
De klapper is niet zuiver alfabetisch. Het verdient aanbeveling iets verder in de buurt van het gezochte woord te kijken. Kijk oop op mogelijke andere woordcombinaties.
Indien men bij de subrubrieken niet het gezochte trefwoord vindt, is het raadzaam de hoofdrubriek geheel te bekijken, inclusief de bijbehorende andere subrubrieken.
Verwijzingen zijn ver doorgevoerd, doch niet tot in de perfectie.
De codegetallen zijn oplopend. De numerieke volgorde is enigszins verstoord door nieuwe codegetallen die er in de loop der jaren zijn bijgekomen.
De rubrieken 545/546 Onderwijs en 798 Vreemde landen zijn in de loop der jaren geheel herzien.
Zie voor een zoekvoorbeeld de inleiding.
Aanbesteding 003
Aanbestedingsreglement 003.005
Werken buiten openbare aanbesteding (plaatsen van openbare werken door de provincie, gemeente en waterschappen) 003.010
Aangenaamverklaring gezant +252.005.005
Aanmaning salariëring gemeentepersoneel +225.005
Aanmerking op Algemeen Bestuur +021.005
Aanmonstering +660.005
Aanmunting +492.005
Aanknopen van diplomatieke betrekkingen, stopzetten en afbreken +252.005.007
Aanslagen belastingen +063.005
Aanvaarding legaten +507.005
Aanvaarding Souvereiniteit +411.005
Aanvaring +660.010
Aanvaring - voorkoming van - +660.010.010
Aanvaringsreglementen +660.010.005
Aanwijzing formaties van de Strijdkrachten +711.005
Aanwijzing plaatsvervangende leden Raad van State +021.125.005
Aanwijzing takken van dienst (comptabiliteit) +120.005
Aardappelbesluit +138.005
Aardappelwet +138.010
Aardbeving, orkanen, vulkaanuitbarsting, overstroming +549
Abessinië +798.005
Abonnementen Staatsblad +687.005
Abortus +792.003
Absintwet +792.005
Academie van Beeldende Kunst +438.005
Academie van Wetenschappen +837.005
Academisch Statuut (en Technisch Hogeschool Statuut) (zie ook 546.040.020) +545.060.001
Accountantswezen (Raad voor accountants) 004(020)
Accijns alcohol - teruggaaf - +018.005
Accijnzen - zie Belastingen +
Adelstand 006
Adelsbrieven (diploma) 006.005
Afwijzen verzoeken (ontheffing uit de Adelstand) 006.010
Erkenning adel (inlijving bij de Nederlandse adel) 006.015
Lijst van adelsregisters 006.020
Onbevoegd voeren van een titel 006.025
Verheffing in de - 006.030
Adjudanten van Hare Majesteit +411.010
Administratie verantwoording Rijksfinanciën +120.045.005
Adhaesiebetuigingen bij gratieverzoek +267.005
Adjudanten van Hare Majesteit +411.010
Administratie in-, uit- en doorvoer +363.005
Adoptie(raad)/Buitenlandse kinderen +396.002
Adviesbesluit gratie +267.010
Adviezen Raad van State +021.125.010
Advocaten (Rijks)/Landsadvocaten(wet) 012
Aërosolenbesluit (spuitbussen) +792.125.003
Afbetaling (huurkoop) 015
Wet - 015.005
Wet -sbedrijf 015.010
Afghanistan +798.007
Afgevaardigden - zie Congressen +
Afgifte geleibiljetten +063.010.005
Afkeuringsmerk IJkwezen +843.005
Af- en overschrijving provinciale begrotingen +120.035.005
Af- en overschrijving Rijksbegrotingen +120.040.035
Afsluiting spoor- en tramwegen +678.005
Aftreden vreemde Vorsten en presidenten +804.005
Afvalwater - Rijksinstituut voor zuivering van - +792.130.010
Afwijking L.O.W. +546.050.105
Afwijking artt. H.O.W. +546.040.025
Afwijzen gratie +267.015
Afwijzen pensioen +585.005
Afwijzen verzoek personeel Landmacht +711.125.005
Afwijzen verzoek personeel Zeemacht +711.130.005
Afwijzen verzoek opneming in de Adelstand +006.010
Afzet en produktie van suiker +063.190.015
Afzonderlijk beheer (Comptabiliteit) +120.010
Agentschap Ministerie van Financiën +021.060.005
Agglomeratie zie gewest +021.010
Aggregaten +618.005
Agrarisch grondverkeer +441.003
Agreatie Duitse Orde Balije van Utrecht +564.005.005
Agrément (voor onderscheidingen) +540.001
Akademie van Wetenschappen +837.005
Akkerbouwprodukten +138.011
Albanië +798.010
Alcohol 018
Teruggaaf accijns 018.005
Verbod bereiden van - 018.010
Algemeen Besluit (Warenwet) +792.125.005
Algemeen bestuur 021
Aanmerking op - 021.005
Bestuursrecht/-kunde en commissies 021.011
Buitengewone Raad van Advies 021.010
Centralisatie en Decentralisatie (functionele en/of territoriale), formeren van gewesten, agglomeratie zie ook 251.001 021.012
Ministeries 021.015
Instelling, opheffing en wijziging 021.020
Kabinetten +381
Personeelsbezetting 021.025
Taak (overbrenging van taak van het ene naar het andere depar-tement, tekenbevoegdheden van bepaalde ambtenaren bij depar-tementen) 021.030
Secretaris-Generaal bij de Departementen 021.033
Algemene Oorlogvoering 021.035
Algemene Zaken 021.037
Binnenlandse Zaken 021.040
Binnenlandse Zaken, Bezitsvorming en Publiekrechtelijke Bedrijfs-organisatie 021.041
Cultuur, Recreatie en Maatschappelijk Werk (Stbl. 613, 1982) 021.043
Buitenlandse Zaken 021.045
Defensie 021.050
Economische Zaken 021.055
Financiën 021.060
Agentschap Ministerie van Financiën 021.060.005
Grootboeken N.W.S. 021.060.010
Handel en Nijverheid 021.062
Handel, Nijverheid en Scheepvaart 021.063
Justitie 021.065
Landbouw en Visserij 021.070
Maatschappelijk Werk 021.071
Marine 021.075
Minister-President 021.078
Onderwijs en Wetenschappen 021.080
Ontwikkelingssamenwerking 021.083
Oorlog 021.085
Openbare Werken en Wederopbouw 021.090
Overzeese gebiedsdelen 021.095
Publiekrechtelijke Bedrijfsorganisatie 021.096
Scheepvaart 021.097
Sociale Zaken 021.100
Sociale Zaken (en Volksgezondheid) 021.102
Uniezaken en Overzeese Rijksdelen - Ministerie voor 021.103
Verkeer 021.105
Verkeer en Energie 021.107
Vice-Minister-President / Ned. -Antilliaanse Zaken 021.109
Volkshuisvesting en Ruimtelijke Ordening (& Milieu) 021.112
Volksgezondheid en Milieuhygiëne 021.113
Verkeer en Waterstaat 021.110
Wederopbouw en Volkshuisvesting 021.115
Wetenschapsbeleid 021.116
Zaken Overzee 021.117
Ministers 021.120
Ad interim 021.120.003
Benoeming en ontslag 021.120.005
Ministers van Staat (gewezen ministers) 021.120.010
Overlijden 021.120.015
Raad van Ministers 021.120.020
Reglement van Orde voor de Ministerraad (Taak: 021.030) 021.120.023
Verantwoordelijkheid - (overdracht P.V.) 021.120.025
Verlof - 021.120.030
Weigering ontslag aan 021.120.035
Zonder portefeuille 021.120.040
Wetenschappelijke Raad voor het Regeringsbeleid (WRR) 021.120.050
Raad van State (Commissie van overleg bij de Raad van State) 021.125
Aanwijzing plv.v.leden 021.125.005
Adviezen 021.125.010
Ambtenaren 021.125.015
Installatie Lid van het Koninklijk Huis 021.125.020
Geschillen van bestuur (zie ook 021.125.021 en 021.125.024 griffie-kosten en rechten) 021.125.022
Rappelbrieven 021.125.025
Samenstelling - 021.125.030
Staatsraden 021.125.035
Staatsraden in buitengewone dienst 021.125.040
Toezending stukken aan de - 021.125.045
Tijdelijke voorzieningen betreffende de - 021.125.050
Verlof 021.125.055
Vice-voorzitter 021.125.060
Rekenkamer 021.130
Leden 021.130.005
Mutatie enz. ambtenaren 021.130.010
Non-actief 021.130.015
Rekeningen Staatsbedrijven enz. 021.130.020
Secretaris 021.130.022
Verlof 021.130.025
Verslagen 021.130.030
Voorzitter (verlof) 021.130.035
Staatssecretarissen 021.133
Tijdelijke Bestuursvoorziening 021.135
Tijdelijke voorziening Rijksdiensten 021.140
Wetenschappelijke Raad voor het Regeringsbeleid (W.R.R.) 021.150
Algemeen Loodsreglement +456.005
Algemeen Ned. Persbureau +597.005
Algemeen Rijks Rekencentra Apeldoorn/Limburg +021.160
Algemeen Rijksambtenarenreglement +024.005
Algemeen Rijksarchief +036.005
Algemene Arbeidsongeschiktheidswet (A.A.W.) +771.001
Algemene Bijstandswet +672.005
Algemeen Burgerlijk Pensioenfonds (A.B.P.) +585.095
Algemene gratie - verlenen van - +267.060
Algemene vordering +795.005
Algemene Wet +363.025.005
Algemene Wet inzake Rijksbelastingen +063.013
Algerije +798.012
Alimentatieplicht - lijfsdwang voor nakoming - +672.006
Almanakken +090.010
Alfabetische tafels en klappers Burgerlijke Stand +111.005
Ambassadeurs (zie op Gezanten) +252.010.005
Ambtenaren 024
Ambtsgeheimen +214
Algemeen Rijksambtenarenreglement 024.005
Ambtenaren op arbeidsovereenkomst 024.010
Burgerambtenaren 024.015
Centraal Bureau Ambtenarenzaken 024.020
Centraal Orgaan voor Rijkspersoneelsaangelegenheden 024.025
Leeftijdsgrens (voor bepaalde functies) 024.030
VUT (Vervroegd Uittreden uit Dienstverband) 024.033
Militaire Ambtenaren 024.035
Reglement - 024.035.005
Wet - 024.035.010
Raad voor Rijkspersoneelsaangelegenheden 024.037
Plaatsingsbesluit 1946 024.036
Rechtsherstel ontslagen ambtenaren 024.040
Rijkskledingbesluit 024.045
Rijkspsychologische Dienst 024.047
Spaarregeling (Premie) 070.005
Uitzending - 024.050
Ambtenaren - bezoldiging - +072.105
Ambtenaren in West-Indië (zie ook 834.005) +843.005
Ambtenaren-oorlogsvrijwilligers-bezoldiging - +072.005
Ambtenaren Tribunalen - bezoldiging - +072.010
Ambtsgeheimen +214
Ambulancevervoer (ziekenvervoer) +792.135.016
Amerika +798.015
Amerika - Nederlandse Bank in - +051.050
Amnestie +267.020
Amsterdamse Beurs +051.005
Annexatie gemeenten +225.010
Annexatie in het algemeen 027
Ansjovisbesluit +792.125.010
Anti-oxydantenbesluit +792.125.011
Arabië +798.017
Arbeid 030
Algemeen Arbeidsongeschiktheidswet 771.001
Arbeidsbeurzen 831.005
Arbeidsbureaus 030.003
Arbeidsraad 030.003.005
Arbeidskrachten-minder-valide - 030.004
Arbeidsomstandighedenwet/A.R.B.O.-wet & v. Raad 030.004.015
Arbeidsvoorziening (Directie voor de) 030.004.010
Arbeidsverg. aan vreemdelingen (zie ook 807.005 en 030.064). 807.025
Centrale Commissie van Advies voor de Arbeidsvoorziening 030.004.020
Collectieve Arbeidsovereenkomst/C.A.O. +567.005
Arbeidstijdverkorting/ATV 030.006
Arbeidswet en -besluit 030.005
Bemiddeling/uitzendbureau 030.010
Directeur-Generaal van de 030.012
Duur in de mijnen 030.015
Geschillen 030.020
Havenarbeid 030.025
Inspectie 030.027
Landarbeid 030.030
Mijnarbeid 030.035
Overeenkomst 030.040
Raden van Arbeid 030.045
Rusttijden ook voor schepelingen (aanwijzing van dagen als feestdagen) 030.050
Rijtijden(besluit) 030.055
Scholing 030.060
Verhoudingen 030.065
Werkgevers en werknemers 030.070
Werklieden - gevorderde burger - 030.073
Werklieden in 's Rijks dienst 030.075
Werkplaatsen 030.080
Werkstaking (geldt ook voor Rijksambtenaren) 030.085
Werktijdenbesluit (fabrieken en werkplaatsen) 030.090
Werkverschaffing 030.095
Winkelsluitingswet (ontheffing in verband met tentoonstelling) 030.100
Arbeid door vreemdelingen +807.005
Arbeidsbesluit (fabriek, werkplaatsen) +030.005
Arbeidsbeurzen +831.005
Arbeidsdienst - opheffing Ned. - +069.030
Arbeidsovereenkomst - ambtenaren op - +024.010
Arbeidsovereenkomst militair personeel +711.120
Arbitrage (Hof van 345.348) 033
Archiefverslag Kabinet der Koningin +378.010
Archieven (commissie, documentatie en informatie) 036
Algemeen Rijks Archief 036.005
Archiefschool (Rijks) 036.010
Archiefwet en -besluit 036.015
Archiefzaken - Besluit post- en rijksadministratie 036.017
Archiefraad 036.018
Rechterlijke - 036.020
Stukken ter inzage 378.020
Argentinië +798.020
Architect 037
Armwezen (weeshuizen zie: 828) 039
Algemene Bijstandswet 672.005
Armencommissie 039.005
Armenraden (Sociale Dienst) (Rampwet instellingen 039.828) 039.010
Armenwet 039.013
Beroepen 039.015
Deskundigen, bedoeld in art. 39,4? A.W. en toepassing artt. A.W. 039.017
Koninklijk Nationaal Steuncomité 039.018
Verslagen 039.020
Weldadig en Zorgvuldig Fonds - 039.025
Aroma-, Jus- en Soepbesluit +792.125.012
Arrest - militair - +435.005
Arrondissementsrechtbanken +633.015
Artillerie-inrichtingen +711.015
Artsexamen-voorlopig 546.040.120
Artsenijmiddelen - zie Geneesmiddelen +
Aruba +798.022
Asbestbesluit +792.125.013
Aspergevlieg +138.012
Assurantiebemiddeling +771.003
Atjehmedaille +540.005
Atoomenergie; Kernenergie, nucleaire wapens etc. 040
Atoomwapens (nucleaire) Radio-actief besluit 792.125.167 819.008
Attaché bij gezantschappen +252.005.010
Attestatiën de vita +111.010
Audiëntiën bij Hare Majesteit 042
Consult 042.005
Gezanten 042.010
Hoofden van zending, missiën leden van supra-nationale organisaties 042.015
Kennisgeving aan Hofdignitarissen 042.020
Personen uit Indië; Indonesië en West-Indië, Nederlandse Antillen 042.025
Voorzitters 1e en 2e Kamer en Commissies, dossier ontvangst (zie 1 12-1984 no.16) 042.030
Particulieren (ook vreemdelingen) 042.035
Audiëntiën bij Hare Majesteit (in 't algemeen) aan ambtenaren van het Kabinet der Koningin e.d. +411.020
Audiëntierequesten 045
Toezending lijst van - aan de Grootmeester, enz. 045.005
Australië +798.025
Auteurs 048
Auto's - vordering van - +795.010
Automatisering/computers, tekstverwerkers etc. +050
Auto V.ervoer P.ersonen +768.005
Autonome gemeenschappen - ambtenaren in dienst van- in Ne-derlands-Indië +558.005
Azijnbesluit +792.125.015
Azijnmakerijen +063.015
Bacillendragers +792.010
Bacterie vuur +441.007
Baggerij +822.005
Bahama's +798.025.005
Bakenwezen +456.010
Bahrein +798.028
Banken van lening +579.
Bangla Desh +798.026
Bankwezen (wisselkoers) (deelneming van de Staat) 216.348 (Raad) 117 (in het aandelenpakket) 051
Amsterdamse Beurs 051.005
Koersen (wissel-) 051.005.005
Beurswet en Beurswezen 051.005.010
Bankenmoratorium 051.010
Bankpapier 051.015
Bankwet 051.020
Biljetten aan toonder (spaarbewijzen) 051.025
Bank van Nederlandse Gemeenten (B.N.G.) devaluatie en reva-luatie zie ook 120.045.030 051.055
Effecten (zie makelaar 472) (aandelen) 051.030
Internationale Bank voor Herstel en Ontwikkeling (wereldbank) (investeringsbank) 051.035
Internationaal Monetair Fonds 051.040
Internationale Financierings Corporatie 051.042
Marken - Rijks 051.043
Nederlandse Bank, Pensioenfonds van de Nederlandse Bank 051.045
Bevoegdheden 051.045.005
Consignatiekas voor het bewaren van effecten aan toonder 051.045.010
Deposito's/spaarbewijzen 051.045.015
Mutatie 051.045.020
Pensioenreglement/pensioenfonds van de Nederlandse Bank 051.045.024
President, Directeur en Kon. Commissaris 051.045.025
Postbank +618.057
Valse bankbiljetten 051.045.030
Verslagen van de Nederlandse Bank 051.045.035
Nederlandse Bank in Amerika 051.050
Postbank 618.057
Waterschapsbank 051.060
Bankwezen in Nederlands-Indië -zie Oost-Indië +
Bankwezen in West-Indië +834.010
Barbados +798.027
Bazenbesluit en -wet +753.005
Bedrijf - uitoefening - door vreemdelingen +807.040
Bedrijfsbelasting - zie Belastingen +
Bedrijfsleven - zuivering van het - +846.005
Bedrijfsraden (Industrie) +318.005
Bedrijfsraden (Verzekering) +771.005
Bedrijfstelling 054.010
Bedrijven 054
Bedrijfsbeëindigingshulp, zie 064, 054, 774, 279
Bedrijfsorganisatie (Publiekrechtelijke-)/P.B.O. 054.002
Bedrijfsradenwet 054.005
Bedrijfstelling(-wet) 054.010
Bedrijfsvergunningenwet 054.015
Bedrijvenwet 054.020
Colleges van Beroep voor het Bedrijfsleven 054.021
Jaarrekeningen 054.021.005
Winkelbedrijf, Uitverkoopwet - en opruimen in het 054.022
Zakelijke Bedrijfstegemoetkoming (Besluit -) 054.025
Vermogensaanwasdeling en Collectieve vermogensaanwasde-ling/VAD 054.030
Bedrijven in Nederlands-Indië +558.015
Beëdigde vertalers 057
Beëdiging Gezanten +183.015
Beëdiging en huldiging van een Nederlandse Vorst +411.025
Beetwortelsap - belasting - +063.025
Beginselenwet +249.005
Begraven van lijken/vervoer v.v./Wet op lijkbezorging 060
Wet vervoer van lijken/Wet op de lijkbezorging 060.002
Begraafplaatsen 060.005
Begraafwet 060.010
Beroepen 060.015
Crematie/Crematoria 060.017
Militairen begraven op Staatskosten 060.020
Ontheffing wetsartikelen, art. 13 Bouwen woningen binnen een afstand van 50 meter van een begraafplaats 060.025
Oorlogsgraven/erevelden (Margraten) 060.030
Begroeting vreemde Staatshoofden aan grensgeb. of op doorreis +804.010
Begroting gemeenten - goedkeuring +225.015
Begroting Kabinet der Koningin +378.015
Begroting Nederlands-Indië +558.020
Begroting Provinciën +624.005
Begroting - Rijks = zie op Comptabiliteit +
Begroting West-Indië +834.015
Behangselbesluit +792.125.020